臺灣臺南地方法院民事裁定
110年度事聲字第43號
異  議  人  陳麗文  
上列異議人與相對人高孟鍏間因給付借款聲請支付命令事件，異
議人對於本院司法事務官於民國110年7月27日所為處分（110年
度司促字第17334號）提出異議，本院裁定如下：
    主  文
異議駁回。
    理  由
一、按當事人對於司法事務官處理事件所為之終局處分，得於處
    分送達後10日之不變期間內，以書狀向司法事務官提出異議
    。司法事務官認前項異議有理由時，應另為適當之處分；認
    異議為無理由者，應送請法院裁定之。法院認第1項之異議
    為有理由時，應為適當之裁定；認異議為無理由者，應以裁
    定駁回之，民事訴訟法（下稱民訴法）第240條之4第1項至
    第3項分別定有明文。查本院司法事務官於民國110年7月27
    日裁定駁回異議人所為支付命令之聲請，該裁定於同年8月2
    日送達，異議人於同年月11日提出異議，司法事務官認其異
    議無理由而送請本院裁定，程序上並無不合，先予敘明。
二、異議意旨略以：兩造通話紀錄雖未實名認證，惟從匯款紀錄
    帳號、時間、金額與對話內容合併觀之，應可特定債務人為
    相對人，並聲請追加證人王艾琳、楊大緯等語。
三、按支付命令之聲請，應表明下列各款事項：一、當事人及法
    定代理人。二、請求之標的及其數量。三、請求之原因事實
    。其有對待給付者，已履行之情形。四、應發支付命令之陳
    述。五、法院。債權人之請求，應釋明之。法院應不訊問債
    務人，就支付命令之聲請為裁定。民訴法第511條、第512條
    有所明文。又按支付命令之聲請，依聲請之意旨認債權人之
    請求為無理由者，法院應以裁定駁回之，民訴法第513條第1
    項定有明文。
四、異議人主張相對人積欠伊借款之事實，雖提出通訊軟體對話
    紀錄截圖、匯款紀錄、信用卡翻拍截圖、信用卡帳單及警局
    派出所受理案件證明單等件為據，然通訊軟體之對話紀錄非
    為實名認證之資料，並不足以作為釋明之文件，且上開匯帳
    紀錄無法得悉異議人與相對人間有消費借貸合意及轉帳之原
    因，僅能釋明異議人與相對人間有資金往來，另異議人提出
    之信用卡翻拍截圖、信用卡帳單及警局派出所受理案件證明
    單亦不足以釋明相對人有構成詐欺之行為，尚難認異議人就
    其主張與相對人積欠其借款一事，已盡釋明之責，即從異議
    人所舉資料無從使本院產生異議人主張借款人為相對人之事
    實大概存在之薄弱心證，是異議人就借款人為相對人乙節顯
    然未盡釋明之責。至異議人雖聲請追加訊問證人，屬不能於
    聲請支付命令之督促程序中得為即時調查之證據，無從作為
    本件程序中釋明債權人請求原因事實之證據，核與民訴法第
    284條規定不符。依上說明，應認異議人以相對人為借款人
    ，聲請對相對人核發支付命令，於法未合，依民訴法第513
    條第1項規定，應駁回其聲請。從而，本院司法事務官裁定
    駁回異議人之聲請，並無不合。異議意旨仍執前詞，指摘原
    裁定不當，求予廢棄，為無理由，應予駁回。。
五、綜上，本件聲明異議為無理由，依民訴法第240條之4第3項
    後段，裁定如主文。　　
中　　華　　民　　國　　110 　年　　8 　　月　　25　　日
　　　　　　　　　民事第四庭    法  官　蔡雅惠
以上正本係照原本作成。
本裁定不得抗告。
中　　華　　民　　國　　110 　年　　8 　　月　　25　　日
                                書記官　黃稜鈞